【裁判字號】    90,毒抗,179
【裁判日期】    900221
【裁判案由】    聲請強制戒治
【裁判全文】
臺灣高等法院臺中分院刑事裁定                      九十年度毒抗字第一七九號
    抗  告  人
    即  被  告  甲○○
右抗告人因聲請強制戒治案件，不服臺灣彰化地方法院中華民國九十年二月二十一日
裁定（民國九十年度毒聲字第七三七號），提起抗告，本院裁定如左：
     主  文
抗告駁回。
     理  由
一、按犯毒品危害防制條例第十條之罪者，經觀察、勒戒後，有繼續施用毒品之傾向
    者，由檢察官聲請法院裁定令入戒治處所施以強制戒治，其期間為一年，同條例
    第二十條第二項後段定有明文。
二、抗告人即被告（以下簡稱被告）抗告意旨略以：被告並未再施用安非他命，且本
    件復未扣得任何被告施用安非他命之器具，另本件採集被告之尿液檢驗時，被告
    並未於採集之尿液檢體上簽名署押，是本件檢驗有誤，因認原審裁定不正確，請
    求撤銷原審裁定。
三、原審裁定以：「被告甲○○前因施用毒品案件，經先後二次裁定送觀察、勒戒後
    ，均無繼續施用毒品之傾向，由臺灣彰化地方法院檢察署檢察官分別於八十八年
    三月三十日、八十八年十二月二十八日以八十八年度偵字第三三二九號、八十八
    年度毒偵字第二○二九號處分不起訴確定。惟被告甲○○復基於概括犯意，於八
    十九年九月十四日或其前四日內之某一時點及八十九年十一月十二日或其前四日
    內之某一時點，分別在不詳地點，連續施用第二級毒品安非他命，嗣為警分別於
    八十九年九月十四日零時三十分許在彰化縣花壇鄉三春村溪埔巷二十七號處及八
    十九年十一月十二日十六時三十分許在屏東縣內埔鄉○○村○○路一四一號處查
    獲。上揭犯行，被告甲○○雖於警訊中矢口否認，惟渠各為警查獲當日所採集之
    尿液送驗結果均呈甲基安非他命陽性反應，有彰化縣衛生局出具之煙毒尿液檢驗
    成績書及屏東縣衛生局出具之煙毒及麻醉藥品類委託檢驗結果通知書附卷可稽，
    復有不起訴處分書、刑案資料查註紀錄表附卷可考，核被告係三犯毒品危害防制
    條例第十條之罪，爰依毒品危害防制條例第二十條第三項規定，聲請裁定令入戒
    治處所施以強制戒治。經核於法並無不合」等語，准予被告令入戒治處所施以強
    制戒治，經查被告為警查獲當日所採集之尿液送驗結果均呈甲基安非他命陽性反
    應，有原審卷第二十二頁之彰化縣衛生局之煙毒尿液檢驗成績書一份在卷可稽，
    且被告於警訊時對於尿液檢體係被告親自排尿驗封無訛，亦據被告於警訊時供承
    不諱（詳見原審卷第十八頁），是被告辯稱伊並未於檢體上簽名署押云云，即非
    可採。又一般人施用毒品者，八小時內約百分之八十量於尿中排出，二十四小時
    後剩餘量之百分之九十再排出，七十二小時後仍有微量排出，而因人體代謝差異
    （即成癮者），其代謝時間慢，故於一百二十小時內，利用較具公信力之儀器（
    如氣相層析質譜儀）仍「可能」被檢測出，按本件被告所排放之尿液有安非他命
    陽性反應，足證被告於採尿液前四日內有施用安非他命，是被告於經警查獲之際
    ，雖未查獲施用安非他命之器具，然依上開檢驗說明所示，施用安非他命後四日
    內均有可能檢出安非他命陽性反應，則被告於施用後四日內均有可能經檢驗出安
    非他命陽性反應，則被告於經警查獲之際，未有扣得施用安非他命之器具，即無
    從執為有利於被告之認定。是原審裁定認被告經檢出安非他命陽性反應，而認有
    令入戒治處所施以強制戒治之必要，施以強制戒治一年，核無違誤。被告抗告顯
    無理由，應予駁回。
據上論斷，應依刑事訴訟法第四百十二條，裁定如主文。
中       華       民       國   九  十    年     三      月   二十二    日
                                臺灣高等法院臺中分院刑事第三庭
                                      審判長法  官  方  艤  駐
                                            法  官  劉  連  星
                                            法  官  胡  忠  文
右正本證明與原本無異。
不得再抗告。
                                            書記官  粘  銘  環
中       華       民       國   九  十    年     三      月   二十三    日
                                                                        Ｋ


司法院資訊處製作；財團法人民間司法改革基金會備份。
